【裁判字號】    92,訴,2223
【裁判日期】    920829
【裁判案由】    損害賠償
【裁判全文】
臺灣高雄地方法院民事裁定  九十二年度訴字第二二二三號
    原      告  甲○○
    被      告  乙○○
右當事人間請求損害賠償事件，本院裁定如左：
    主      文
原告之訴駁回。
訴訟費用由原告負擔。
    理      由
一、按起訴，應以訴狀表明下列各款事項，提出於法院為之：一當事人及法定代理人
    。二訴訟標的及其原因事實。三應受判決事項之聲明，民事訴訟法第二百四十四
    條第一項定有明文。又起訴有不合程式或不備其他要件者，法院應以裁定駁回之
    ，為同法第二百四十九條第一項前段所明定。
二、原告主張：(一)民國九十年間乃無故接二連三屢次強行侵入屋宅，要求不得張揚，
    亦未經同意，乃自行占用坐落高雄縣阿蓮鄉○○○段一四九五號地號土地長達數
    十年，以強凌弱，強索財物。(二)民國七十九年三月八日伊父親過世，伊母親娘家
    人仍以找伊母親為由，侵入家中，拿走土地權狀。(三)高雄縣阿蓮鄉戶政事務所明
    知梁萬長、梁榮民、梁淑秋、甲○○及梁鄭麗尚未申辦印鑑證明，亦未經渠等同
    意，擅自盜刻渠等之印章，蓋印於偽造之印鑑證明的印鑑欄。(四)高雄縣阿蓮鄉戶
    政事務所明知梁鄭麗患有重大疾病，緊急病危，無正當理由，且未經同意，乃自
    行申辦中華民國身分證。(五)高雄縣路竹鄉地政事務所明知梁鄭麗並未申辦坐落高
    雄縣阿蓮鄉○○段三三八七地號土地之登記，無正當理由，未經梁鄭麗同意，擅
    自申辦登記。(六)何瑞海明知梁萬長、梁榮民、梁鄭麗未為申請土地登記，亦未經
    何金銅同意，擅自盜刻何金銅之印章，並用印於偽造之土地登記申請書之申請委
    託代理欄，且於民國七十九年間持往地政事務所辦理土地登記。(七)何瑞海復明知
    薛平南未申請坐落高雄縣阿蓮鄉○○○段一二七地號土地登記，及梁萬賜未亦申
    請坐落高雄縣阿蓮鄉○○○段一二之九地號土地登記，並未經何金銅之同意，盜
    刻何金銅之印章，蓋印於偽造土地申請書的申請委託欄，並分別於八十四、八十
    八年間持該申請書向地政事務所辦理土地登記。(八)謝素美明知與梁萬長尚未結婚
    ，亦未經賴慶和及陳慧昔同意，擅自盜刻賴慶和及陳慧昔之印章，蓋印於偽造之
    結婚證書之主婚人及證婚人欄，且於八十九年四月底持該偽造之結婚證書至戶政
    事務所辦理登記。(九)梁萬長平時生活勤儉，有存款積蓄，謝素美對其面般糾纏不
    放，且強灌食不明藥物使他昏迷，洗劫財物，抓人揩油，並不斷騷擾勒索錢財，
    且利用他精神恍惚，無意識能力之際，強迫欺瞞施用不明藥物，致產生昏睡、嘔
    吐、允肉鬆弛，易怒、脾氣暴躁，並形成骨潰瘍出血，解出黑色大便及發現手臂
    有密密麻麻的針孔，有時會突然起身擺動身體等狀況。(十)陳盈儒明知與梁萬長未
    簽立房屋租賃契約，未經梁萬長同意，盜刻梁萬長之印章，蓋印於偽造之房屋租
    賃契約書的立契約人欄，並於八十九年七月持向戶政事務所申請登記。(十一)陳盈儒
    又明知梁萬長未辦理遷入戶籍登記，亦未經梁萬長同意，盜刻梁萬長之印章，蓋
    印於偽造之遷入戶籍換申請書的申請人欄，並於八十九年十一月持往戶政事務所
    申辦登記。(十二)高雄縣阿蓮鄉調解委員會明知梁萬長未聲請調解筆錄，亦未經葉守
    雄及葉允成同意，盜刻葉守雄、葉允成之印章，蓋印於偽造聲請調解筆錄上聲請
    人欄，並未經葉守義同意，偽簽葉守義之姓名於偽造調解委員會通知的調解欄，
    並為通知。(十四)高雄縣阿蓮鄉公所調解委員會明知與梁萬長未調解，亦未經葉守義
    同意，乃偽簽「葉守義」之姓名於偽造的調解委員會通知的調解欄，並為通知。
    (十五)邱虢風與梁淑秋為夫妻關係，邱虢風對梁淑秋有扶養照顧義務，卻不為扶養照
    顧，還脅迫梁淑秋向娘家借錢，並明知伊母親患有重病需要照顧，卻脅迫梁淑秋
    回娘家爭奪財產，並要脅梁淑秋不得照顧重病的母親，伊母親過世時，亦未前往
    奔喪，惡性重大。(十六)謝素美要脅醫師不要為伊母親插鼻胃管，經發現予以阻止，
    致其無法押走伊母親得逞，謝素美又於八十九年十二月三日，伊母親出殯辦理喪
    事後，利用梁萬長慫恿梁榮民先為謝素美準備燒紙厝及佛光山作法會，用以扣抵
    殯葬費等不正當理由，教唆同夥人開走自用轎車到處遊蕩，有如一顆不定時炸彈
    ，令人無法安居樂業。(十七)梁萬長需要生活及工作，並懷抱希望憧憬美好未來，絕
    不會向台北銀行和平分行遞辭呈，卻被不法集團監控，致無法上班，迄今全無音
    訊，又以脅迫、恐嚇、監控、藥劑及其他違反梁榮民意願之方法限制其自由行動
    ，伊母親臨終前表示不讓梁萬長、梁榮民、梁淑秋繼承遺產，為此要求被告賠償
    新台幣（下同）一百五十萬元等語。並聲明求為：被告應給付原告一百五十萬元
    之判決。
三、依上述原告起訴狀所載之事實及理由，並未敘述其對被告有何起訴請求賠償之原
    因事實及理由，且經本院於九十二年八月十三日裁定限其於收受裁定翌日起十日
    內補正對被告起訴請求之原因事實，被告迄今仍未補正，有前揭裁定及送達證書
    附卷可稽，則依其起訴狀所載，尚難謂已就起訴之事實及理由為記載，故其起訴
    不合程式，爰依首揭規定，應以裁定駁回。
四、依民事訴訟法第二百四十九條第一項第六款、第九十五條、第七十八條，裁定如
    主文。
中      華      民      國    九十二    年      八      月    二十九    日
                              臺灣高雄地方法院民事第一庭
~B審判長法      官  林紀元
~B      法      官  蘇姿月
~B      法      官  陳月雯
右為正本係照原本作成。
如不服本裁定，應於送達後十日內向本院提出抗告狀。
中      華      民      國    九十二    年      八      月    二十九    日
~B      法院書記官  王敏東


司法院資訊處製作；財團法人民間司法改革基金會備份。
